臺灣高等法院刑事判決　　　　　　　　100年度上易字第923號
上　訴　人
即　被　告　江郁珊
上列上訴人即被告因違反毒品危害防制條例案件，不服臺灣臺北
地方法院100年度易字第588號，中華民國100年3月31日第一審判
決（起訴案號：臺灣臺北地方法院檢察署100年度毒偵字第553號
），提起上訴，本院判決如下：
    主  文
上訴駁回。
    事  實
本審認定之事實與第一審判決書所記載之事實相同，茲引用之。
    理  由
一、按刑事訴訟法第350條、第361條、第362條、第367條規定，
    不服地方法院之第一審判決而上訴者，須提出上訴書狀，並
    應敘述具體理由，為上訴必備之程式；其所提出之書狀未敘
    述上訴理由，或僅曾以言詞陳述上訴理由者，均應於上訴期
    間屆滿後20日內補提理由書於第一審法院。第一審法院經形
    式審查，認逾期未補提上訴理由者，應定期間先命補正，逾
    期未補正者，為上訴不合法律上之程式，應以裁定駁回。倘
    已提出上訴理由，但所提非屬具體理由者，則由第二審法院
    以上訴不合法律上之程式，判決駁回。而所謂具體理由，必
    係依據卷內既有訴訟資料或提出新事實、新證據，指摘或表
    明第一審判決有何採證認事、用法或量刑等足以影響判決本
    旨之不當或違法，而構成應予撤銷之具體事由，始克當之（
    例如：依憑證據法則具體指出所採證據何以不具證據能力，
    或依憑卷證資料，明確指出所為證據證明力之判斷如何違背
    經驗、論理法則）；倘僅泛言原判決認定事實錯誤、違背法
    令、量刑失之過重或輕縱，而未依上揭意旨指出具體事由，
    或形式上雖已指出具體事由，然該事由縱使屬實，亦不足以
    認為原判決有何不當或違法者（例如：對不具有調查必要性
    之證據，法院未依聲請調查亦未說明理由，或援用證據不當
    ，但除去該證據仍應為同一事實之認定），皆難謂係具體理
    由，俾與第二審上訴制度旨在請求第二審法院撤銷、變更第
    一審不當或違法之判決，以實現個案救濟之立法目的相契合
    ，並節制濫行上訴。是不服地方法院之第一審判決而上訴者
    ，須提出上訴書狀，且應於上訴書狀本身內敘明上訴之具體
    理由，如不能認係具體理由者，上訴即非合法。
二、本件上訴人即被告江郁珊不服原審判決，提起上訴，其上訴
    意旨泛稱：原判決於量刑時未予審酌刑法第57條各款所列情
    狀，科處適度之刑，顯有失出失入情形；另參酌原審100 年
    度易緝字第34號及100年度易字第873號判決，所涉犯行同為
    施用第二級毒品，且為累犯，分別僅判處有期徒刑6月、5月
    ，縱如原審100年度訴緝字第56號及100年度訴字第228號判
    決，所涉犯行係施用第一級毒品，且為累犯，竟均僅判處有
    期徒刑7月，有各該判決書附卷可參。伊對於本件犯行深感
    悔悟，且坦承不諱，原判決猶判處有期徒刑7月，必須入監
    服刑，至伊之家庭陷入愁雲慘霧之中，是法院關於相同案件
    之量刑已流於恣意、進退失據，顯有過重之嫌，懇請鈞院審
    酌本件實係基於病患性行為，應予施以治療、矯治為目的之
    處遇，且伊願滌除毒癮，入監服刑恐遭損友汙染，更難步入
    正途等情，惠予撤銷原判決，從輕發落云云
三、惟查：
(一)按量刑係法院就繫屬個案犯罪之整體評價，為事實審法院得
    依職權自由裁量之事項，量刑判斷當否之準據，應就判決之
    整體觀察為綜合考量，並應受比例原則等法則之拘束，非可
    恣意為之，致礙其公平正義之維護，必須兼顧一般預防之普
    遍適應性與具體個案特別預防之妥當性，始稱相當。苟已斟
    酌刑法第57條各款所列情狀，而未逾越法定刑度，如無偏執
    一端，致有明顯失出失入之恣意為之情形，上級審法院即不
    得單就量刑部分遽指為不當或違法。次按個案之裁量判斷，
    除非有全然喪失權衡意義或其裁量行使顯然有違比例、平等
    諸原則之裁量權濫用之情形，否則縱屬犯罪類型雷同，仍不
    得將不同案件裁量之行使比附援引為本案之量刑輕重比較，
    以視為判斷法官本於依法獨立審判之授權所為之量情裁奪有
    否裁量濫用之情事，此與所謂相同事務應為相同處理，始符
    合比例原則與平等原則之概念，迥然有別（最高法院100 年
    台上字第21號判決意旨參照）。
(二)原判決就如何認定被告江郁珊犯行所依憑之證據及量定宣告
    刑之理由，業已詳敘審酌被告基於施用第2 級毒品甲基安非
    他命之故意，於99年12月26、27日，在新北市○○區○○路
    1 段30號居處，以將第2級 毒品甲基安非他命放入吸食器內
    以火燒烤產生煙霧後吸用煙霧，施用第2 級毒品甲基安非他
    命一次等情，業據被告於偵查及原審均自白不諱，復有台灣
    檢驗科技股份有限公司100年1月14日出具之濫用藥物檢驗報
    告、偵辦毒品危害防制條例案件犯嫌尿液檢驗編號對照表、
    勘察採證同意書在卷可稽（見100年度毒偵字第553號卷第4
    、9、10頁）；被告之行為係犯毒品危害防制條例第10條第2
    項施用第二級毒品罪，又被告持有安非他命之低度行為分別
    經施用之高度行為所吸收，不另論罪；被告前經臺灣板橋地
    方法院以89年度毒聲字第3338號裁定送觀察、勒戒後，認無
    繼續施用毒品之傾向，於89年9月1日出所、經臺灣板橋地方
    法院檢察署檢察官以89年度毒偵緝字第997號不起訴處分確
    定；又於90年間，因施用第2級毒品，經臺灣板橋地方法院
    以90年度毒聲字第727號裁定送觀察、勒戒後，認有繼續施
    用毒品之傾向，經臺灣板橋地方法院以92年度毒聲字第397
    號裁定令入強制戒治，再經92年毒聲字第1589號裁定停止強
    制戒治所餘期間付保護管束，於92年9月5日停止戒治（因刑
    案部分，另經原審以92年度簡字第766號判決處有期徒刑6月
    ，減為3月確定，而另需執行刑案、並未釋放）；復又於97
    年2月1日（即釋放後5年內）施用第2級毒品，而經臺灣板橋
    地方法院以97年度簡字第3234號判決處有期徒刑6月確定，
    並於99年7月5日易科罰金執行完畢，係5年內故意再犯本件
    有期徒刑以上之上開各罪，為累犯，應依刑法第47條第1項
    規定加重其刑；並審酌毒品危害防制條例對於施用毒品之被
    告改以治療、矯治為目的，非重在處罰，是被告違反本罪實
    係基於「病患性」行為，而對他人甚少損害，且被告於本院
    審理中表示戒毒意願，再衡量其施用毒品及其施用時間之長
    短、此犯罪本質並無損害他人等一切情狀，量處有期徒刑7
    月，從形式上觀之，核無認定事實錯誤及濫用量刑權限，被
    告前因施用第二級毒品案件業經原審及臺灣板橋地方法院均
    量處有期徒刑6月、6月，仍不知悔悟再犯本案，且其為累犯
    ，應加重其刑，原審就本案量處有期徒刑7月，尚無違法或
    失當之處。至上訴意旨另舉臺灣臺北地方法院之他案判決執
    為指摘，惟揆諸前揭意旨敘明，量刑之審酌乃視個案犯罪情
    節、手段分別量定，自不能比附援引執為本件量刑過重之依
    據。
(三)被告上訴意旨指摘原審量刑過重，無非對本件犯行深表悔悟
    及純屬其個人主觀上對法院量刑之期盼，尚不足以影響原判
    決之本旨，其所執上訴理由，顯非依據卷內既有訴訟資料或
    提出新事實、新證據，指摘或表明第一審判決有何採證認事
    、用法或量刑等足以影響判決本旨之不當或違法，而構成應
    予撤銷之具體事由。是被告上訴，未以書狀敘述具體理由，
    揆諸上揭規定，自屬不合法律上之程式，爰不經言詞辯論，
    逕予駁回。
據上論結，應依刑事訴訟法第367條前段、第372條、第373條，
判決如主文。
中    華    民    國   100    年    5     月    20    日
                  刑事第十一庭      審判長法  官  許宗和
                                          法  官  潘進柳
                                          法  官  沈君玲
以上正本證明與原本無異。
不得上訴。
                                          書記官  彭于瑛
中    華    民    國   100    年    5     月    20    日